【裁判字號】    95,易,29
【裁判日期】    950227
【裁判案由】    毒品危害防制條例
【裁判全文】
臺灣士林地方法院刑事判決                95年度易字第29號
公  訴  人  臺灣士林地方法院檢察署檢察官
被      告  甲○○
上列被告因毒品危害防制條例案件，經檢察官提起公訴（94年度
毒偵字第2301號），本院合議庭裁定由受命法官獨任進行簡式審
判程序，並判決如下：
    主  文
甲○○施用第二級毒品，處有期徒刑陸月，如易科罰金以佰元
折算壹日。
    事實及理由
一、犯罪事實：
    甲○○前因施用毒品案件，經依本院89年度毒聲字第785 號
    裁定送觀察、勒戒後，認無繼續施用毒品傾向，業由臺灣士
    林地方法院檢察署檢察官於民國90年5 月9 日，以90年度毒
    偵緝字第81號為不起訴處分確定，並於90年5 月17日釋放出
    所。復再因施用第2 級毒品安非他命案件，經臺灣士林地方
    法院檢察署檢察官聲請簡易判決處刑，本院於94年4 月25日
    ，以94年度湖簡字第51號判決處有期徒刑4 月，已於94年7
    月18日確定，並於94年10月31日易科罰金執行完畢。詎甲○
    ○仍不知悔改，於前開觀察、勒戒執行完畢後5 年內，復基
    於施用第2 級毒品安非他命之犯意，於94年8 月2 日晚間10
    時許在台北市○○街59巷38弄50號9 樓之6 租屋處，以將安
    非他命置於吸食器內加熱後，吸食其煙霧之方式，施用第二
    級毒品安非他命1 次，嗣為警於94年8 月3 日凌晨1 時30分
    許，在臺北市○○區○○街10巷11號前其友人郭金賜所駕駛
    之車牌號碼P9-5463 號自用小客車上查獲，經採其尿液送驗
    後呈安非他命類陽性反應，始知上情。
二、程序事項：
  (一)本件被告甲○○所犯並非死刑、無期徒刑、最輕本刑為3 年
    以上有期徒刑之罪或高等法院管轄第一審案件，其於準備程
    序進行中，先就被訴事實為有罪之陳述，經告知其簡式審判
    程序之旨，並聽取公訴人及被告之意見後，本院合議庭依刑
    事訴訟法第273 條之1 第1 項之規定，裁定由受命法官獨任
    進行簡式審判程序，合先敘明。
  (二)按犯毒品危害防制條例第10條之罪者，檢察官應聲請法院裁
    定令被告入勒戒處所觀察、勒戒，其期間不得逾2 月；觀察
    、勒戒或強制戒治執行完畢釋放後，5 年內再犯同條例第10
    條之罪者，檢察官應依法追訴；毒品危害防制條例第20條第
    1 項、第23條第2 項分別定有明文。查被告前因施用第二級
    毒品案件，經依本院89年度毒聲字第785 號裁定送觀察、勒
    戒後，認無繼續施用毒品傾向，業由臺灣士林地方法院檢察
    署檢察官於90年5 月9 日，以90年度毒偵緝字第81號為不起
    訴處分確定，並於90年5 月17日釋放，此有上開不起訴處分
    書、被告前案紀錄表暨刑案人犯在監所最新資料報表各1 份
    在卷可稽。被告於前述觀察、勒戒處分執行完畢後，被訴其
    復於5 年內再犯毒品危害防制條例第10條第2 項之罪名，依
    上開規定，其犯罪之訴追條件已經具備。
三、證據名稱：
  (一)被告自白：被告甲○○於本院準備程序及審理中自白上述犯
    罪事實，其任意自白核與下列事證相符，自應採為證據。
  (二)書證：台灣檢驗科技股份有限公司CH/2005/80277 號濫用藥
    物尿液檢驗報告1 份（附於偵查卷第15頁）：被告經警查獲
    後採集之尿液檢體經檢驗，呈安非他命類陽性反應。按目前
    常用檢驗尿液中是否有毒品反應之方法，其以酵素免疫分析
    法為初步篩檢者，因對於類似結構之成分，亦可能產生反應
    （即所謂偽陽性），故需再採用另一種不同分析原理之檢驗
    方法進行確認；如經行政院衛生署認可之檢驗機構採用氣相
    層析質譜儀分析法進行確認者，即不致產生偽陽性反應；此
    經行政院衛生署管制藥品管理局以92年6 月20日管檢字第
    0920004713號函釋明在案（見行政院衛生署管制藥品管理局
    「濫用藥物檢驗相關解釋彙編」，94年3 月）。查被告為警
    查獲後所採集之尿液檢體，經台灣檢驗科技股份有限公司採
    取初步檢驗（酵素免疫分析法）及確認檢驗（氣相層析質譜
    儀分析法）之雙重檢驗方式，檢驗結果呈安非他命、甲基安
    非他命之陽性反應已如前述，依上開報告所示，其所進行者
    已包括初步檢驗及確認檢驗等過程，不致出現偽陽性反應，
    故其檢驗結果，核足據為對被告為不利之認定。
  (三)綜上積極證據，上述犯罪事實已得確切之證明，被告犯行堪
    以認定，應依法論罪科刑。
四、論罪及科刑之理由：
  (一)查安非他命係毒品危害防制條例第2 條第2 項第2 款所定之
    第二級毒品。核被告甲○○所為，係犯毒品危害防制條例第
    10條第2 項之施用第二級毒品罪。其施用第二級毒品前後，
    持有第二級毒品安非他命之低度行為，應為其施用第二級毒
    品之高度行為所吸收，不另論罪。
  (二)本院審酌安非他命毒品對於人體會產生依賴性，並足以導致
    精神變態及造成死亡，係足以危害個人健康及社會安全之管
    制藥物，被告有毒品前科，並經執行觀察、勒戒完畢，猶不
    知戒除濫行施用毒品惡習，再犯本件施用毒品罪，深陷毒坑
    無法自拔，及其犯罪之自我麻醉動機、犯罪之手段、所生自
    我戕害結果及犯罪後坦承犯行之態度等一切情狀，量處如主
    文所示之刑，並諭知易科罰金之折算標準，以示懲儆。
五、應適用之法條：
    刑事訴訟法第273 條之1 第1 項、第299 條第1 項前段、第
    310 條之2 、第454 條，毒品危害防制條例第10條第2 項，
    刑法第11條前段、第41條第1 項前段，罰金罰鍰提高標準條
    例第2 條。
六、上訴方式之曉示：
    如不服本判決，得於收受送達後10日內，向本院提出上訴書
    狀，上訴於臺灣高等法院。
本案經檢察官鄭嘉欣到庭執行職務。
中    華    民    國    95    年    2     月    27    日
                  刑事第三庭法  官  汪梅芬
以上正本證明與原本無異。
如不服本判決應於送達後10日內，向本院提出上訴。
                            書記官  林旻弘
中    華    民    國    95    年    2     月    27    日
附錄本判決論罪之法條全文
毒品危害防制條例第10條第2項：
施用第二級毒品者，處三年以下有期徒刑。


司法院資訊處製作；財團法人民間司法改革基金會備份。
